臺灣高雄地方法院交通事件裁定　　　　 96年度交聲字第568號
原處分機關　高雄市政府
異　議　人　甲○○
上列異議人因違反道路交通管理處罰條例案件，對於高雄市交通
事件裁決中心九十六年六月十三日所為之處分（高市府交裁字第
裁32-BO0000000號裁決書）聲明異議，本院裁定如下：
        主  文
異議駁回。
        理  由
一、按汽車駕駛人，未領有駕駛執照駕駛小型車或機器腳踏車者
    ，處新台幣六千元以上一萬二千元以上罰鍰，道路交通管理
    處罰條例第21條第1項第1款定有明文；復按汽車駕駛人在道
    路上蛇行，或以其他危險方式駕車者，...，二輛以上之汽
    車共同違反第一項規定，或在道路上競駛、競技者，處汽車
    駕駛人新台幣三萬元以上九萬元以下罰鍰，並當場禁止其駕
    駛及吊銷其駕駛執照，亦為同條例第43條第3項所明定。
二、本件異議人甲○○異議意旨略以：伊當時騎乘XB9-825 號重
    機車搭載同學，要去六合路吃東西，行經民族一路時，遇到
    很多機車，伊不知道前方機車群為飆車族，只是尾隨在後，
    那群飆車族與伊行徑路線正好一致，但伊遇到岔路就離開了
    ，未與飆車族競駛。伊家庭經濟不好，所處罰鍰太高，伊無
    意犯錯，請求撤銷原處分等語。
三、經查：
(一)、本件異議人甲○○未領有駕駛執照仍駕駛蔡仕昇所有車牌XB
    9－825 號重型機車，於95年8月20日凌晨2時5分，在高雄市
    左營區○○○路（北向南方向）上，以兩輛以上汽車共同在
    道路上競駛之方式危險駕車，經高雄市政府警察局以高市警
    刑字第B00000000 號舉發違反道路交通管理事件通知單舉發
    其無照駕駛及飆車之違規行為，復經高雄市政府於96年6 月
    13日以高市府交裁字第裁32-BO0000000號裁決書依道路交通
    管理處罰條例第21第1項第1款、第43條第3 項分別裁處新臺
    幣9600元、9萬元共99600元整。
(二)、異議人有兩輛以上機車於道路競駛之事實，有高雄市政府警
    察局左營分局96年8月16日高市警左分六字第0960019418號
    函暨檢附警方現場蒐證光碟及翻拍照片兩張在卷可按，參以
    該光碟內容為：異議人所騎乘之車牌號碼XB9-825號機車，
    在案發時間出現，員警執行取締自後持續拍攝，畫面為異議
    人機車一直跟隨飆車族，依員警口述內容（於影片時間一分
    十秒時）：發現飆車機車群，由民族一路（由北向南方向）
    行駛，時速維持每小時八十公里左右，並有兩輛以上機車闖
    越紅燈，（於影片播放時間兩分四十秒時），後異議人機車
    消失於畫面等情，況警察人員為維持交通秩序，依法執行職
    務，立場客觀公正，與受處分人即異議人並不相識，亦無宿
    怨，當無誣陷之理，是堪認異議人確有無照駕駛及飆車之違
    規行為。次查，上開事實台灣高雄少年法院95年度少護字第
    687號宣示筆錄暨其附件亦同此認定。
(三)、況法律規定行為人違反某一行政處罰規定時，科以一定範圍
    內而非固定單一之罰鍰，係為使行政機關作成行政處分之際
    ，有權審酌個案具體情況即違規之態樣、程度及情節而為妥
    適之決定，此即為行政機關之裁量權，如行政機關依其裁量
    權就各行為人違規情節輕重，在法律所定之範圍內作成決定
    ，即合乎法律規定而無違法或不當可言，司法機關尚屬無權
    置喙，僅在行政機關濫用或怠於行使其裁量權而作成違法或
    不當決定時，始得由司法機關依法撤銷之。本件異議人違規
    兩輛以上汽車共同在道路上競駛，則原處分機關在法律授權
    之範圍內，裁處異議人最高額度之罰鍰，亦難謂有何濫用或
    怠於行使裁量權之違法或不當之處，自無另以司法審查介入
    糾正之必要。
(四)、從而，異議人辯稱並無飆車違規行為云云，尚非可採。原處
    分機關援引上開規定，分別裁處異議人罰鍰9600元、9 萬元
    ，即共計99600 元，尚無違誤，是本件異議為無理由，自應
    予以駁回。
四、據上論斷，應依道路交通案件處理辦法第19條，裁定如主文
    。
中　　華　　民　　國　　96　　年　　11　　月　　23　　日
                  交通法庭   法  官  吳金芳
以上正本證明與原本無異。
如不服本裁定，應於收受送達後5 日內向本院提出抗告狀。
中　　華　　民　　國　　96　　年　　11　　月　　27　　日
                             書記官  周美
